【裁判字號】    92,訴,421
【裁判日期】    921028
【裁判案由】    毒品危害防制條例
【裁判全文】
臺灣嘉義地方法院刑事判決                          九十二年度訴字第四二一號
    公  訴  人  臺灣嘉義地方法院檢察署檢察官
    被      告  甲○○
右列被告因違反毒品危害防制條例案件，經檢察官提起公訴（九十二年度毒偵字第六
九六號），本院判決如左：
    主  文
甲○○連續施用第一級毒品，累犯，處有期徒刑壹年陸月。扣案之第一級毒品海洛因
壹包（淨重零點壹壹公克）沒收銷燬之；前開毒品外包裝壹個（重零點貳陸公克）、
注射針筒肆支均沒收。
    事  實
一、甲○○曾於民國八十八年間因違反毒品危害防制條例案件，經本院判處有期徒刑
    三月確定，於八十八年六月二十三日易科罰金執行完畢，又其因施用毒品案件，
    經本院裁定送觀察、勒戒後，因認有繼續施用之傾向，復經本院以八十九年度毒
    聲字第八八八七號裁定令入戒治處所施以強制戒治一年，嗣因戒治滿三月後，因
    認無繼續戒治之必要，經本院以八十九年度毒聲字第一七二五號裁定停止戒治交
    付保護管束，於九十年六月八日期滿，並經台灣嘉義地方法院檢察署檢察官於九
    十年六月十二日以九十年度戒毒偵字第一五四號為不起訴處分確定；再因施用第
    一級毒品海洛因案件，經本院於九十一年七月十日以九十一年度訴字第一八二號
    判決判處有期徒刑一年確定，並以九十一年度毒聲字第二二０號（起訴書誤為九
    十一年度聲戒字第五八號）裁定令入戒治處所施以強制戒治一年，嗣因戒治滿三
    月後，因認無繼續戒治之必要，經本院裁定停止戒治，所餘戒治期間交付保護管
    束而停止戒治，詎其經停止戒治後，仍不知悔改，竟基於施用第一級毒品之概括
    犯意，於九十二年七月底起至同年八月十三日止，在其位於嘉義縣水上鄉國姓村
    三界埔一二四號住處客廳及嘉義市棒球場之停車場等地，連續施用第一級毒品海
    洛因多次，嗣於九十二年八月十三日下午一時二十分許，因其涉犯違反毒品危害
    防制條例案件遭通緝而為警在其住處逮捕，並當場扣得第一級毒品海洛因一包（
    淨重○．一一公克、包裝重０．二六公克）及注射針筒四支，始知上情。
二、案經嘉義縣警察局水上分局報請台灣嘉義地方法院檢察署檢察官偵查起訴。
    理  由
一、訊據被告甲○○對於右揭犯行供承不諱，又被告為警查獲後，經警採尿送驗，其
    尿液呈嗎啡陽性反應，亦有嘉義縣衛生局煙毒尿液檢驗單及代號與真實姓名對照
    表各一份在卷可參（見九十二年度毒偵字第六九六號卷第一九頁、警卷第一一頁
    ）。又被告經警扣得之白色粉末一包，經送法務部調查局檢驗之結果，該些粉末
    確含海洛因成分（淨重○．一一公克、包裝重○．二六公克），亦有該局之鑑定
    通知書一份在卷可參（見本院卷第三一頁），此外並有注射針筒四支扣案可資佐
    證。而被告前因施用毒品案件，經本院裁定送觀察、勒戒後，因認有繼續施用之
    傾向，復經本院以八十九年度毒聲字第八八八七號裁定令入戒治處所施以強制戒
    治一年，嗣因戒治滿三月後，因認無繼續戒治之必要，經本院以八十九年度毒聲
    字第一七二五號裁定停止戒治交付保護管束，於九十年六月八日期滿，並經台灣
    嘉義地方法院檢察署檢察官於九十年六月十二日以九十年度戒毒偵字第一五四號
    為不起訴處分確定；再因施用第一級毒品海洛因案件，經本院於九十一年七月十
    日以九十一年度訴字第一八二號判決判處有期徒刑一年確定，並以九十一年度毒
    聲字第二二０號（起訴書誤為九十一年度聲戒字第五八號）裁定令入戒治處所施
    以強制戒治一年，嗣因戒治滿三月後，因認無繼續戒治之必要，經本院裁定停止
    戒治，所餘戒治期間交付保護管束而停止戒治（該停止戒治現已經本院裁定撤銷
    ），亦有台灣高等法院被告全國前案查註記錄表一份、上開不起訴處分書影本一
    份在卷可參（見本院卷第六至一九頁、同上偵查卷第一五至一六頁）。因之，被
    告自白核與事實相符，被告於其經強制戒治期滿五年內再犯施用第一級毒品之罪
    ，事證明確，其犯行堪以認定。
二、核被告所為，係犯毒品危害防制條例第十條第一項之施用第一級毒品罪。被告施
    用第一級毒品海洛因前、後持有第一級毒品之低度行為，應為其施用第一級毒品
    之高度行為所吸收，不另論罪。又公訴人之起訴書原認本件被告施用第一級毒品
    之時間為被告停止戒治交付保護管束之翌日，然此部分業據公訴人於蒞庭時更正
    為九十二年七月底，因而公訴人所指被告開始施用第一級毒品海洛因之時間，應
    為九十二年七月底，附此說明。被告先後多次施用第一級毒品海洛因之犯行，時
    間緊接，方法雷同，所犯係構成要件相同之罪名，顯係基於概括犯意為之，應依
    刑法第五十六條連續犯規定論以一罪，並加重其刑。另被告曾於八十八年間因違
    反毒品危害防制條例案件，經本院判處有期徒刑三月確定，於八十八年六月二十
    三日易科罰金執行完畢，有臺灣嘉義地方法院檢察署刑案資料查註紀錄表、臺灣
    高等法院被告全國前案紀錄表各一份在卷可按，其受有期徒刑之執行完畢，五年
    以內再犯本件有期徒刑以上之罪，為累犯，應依刑法第四十七規定，遞加重其刑
    。爰審酌被告經強制戒治期滿獲邀寬典予不起訴處分後，猶不思悔改再度於停止
    戒治付保護管束期間內施用毒品，顯然缺乏禁絕毒害之決心，犯罪之動機、目的
    、方法，事後坦認犯行之態度等一切情狀，量處如主文所示之刑，以示懲儆。扣
    案之第一級毒品海洛因一包（淨重０‧一一公克），係違禁物，應依毒品危害防
    制條例第十八條第一項前段規定沒收銷燬之；前開毒品外包裝一個（重０‧二六
    公克）、注射針筒四支，均係被告所有且供本件施用毒品犯行所用之物，業據其
    供陳在卷，應依刑法第三十八條第一項第二款規定沒收之。
據上論斷，應依刑事訴訟法第二百九十九條第一項前段、第二百七十三條之一第一項
，毒品危害防制條例第十條第一項、第十八條第一項前段，刑法第十一條前段、第五
十六條、第四十七條、第三十八條第一項第二款，判決如主文。
本案經檢察官朱介斌到庭執行職務
中      華      民      國    九十二    年      十      月    二十八    日
                                      臺灣嘉義地方法院刑事第二庭
                                          法  官      林  坤  志
右正本證明與原本無異。
如不服本判決，應於判決送達後十日內，向本院提出上訴狀。
中      華      民      國    九十二    年      十      月    二十八    日
                                          書記官      黃  意  雯
毒品危害防制條例第十條第一項
施用第一級毒品者，處六月以上五年以下有期徒刑。


司法院資訊處製作；財團法人民間司法改革基金會備份。
